---
title: "NSE_data_cleaning"
output:
  html_document:
    df_print: paged
---

Dit is een [R Markdown](http://rmarkdown.rstudio.com) Notebook waarin voor de Nationale Student Enquete (NSE) de data gecleand wordt. 

De specifieke stappen zijn:
1. Laden benodigde R bibliotheken
2. Inladen ruwe data
3. Data cleanen
4. Definities instellen
5. Opslaan van gecleande databestanden

# 1. Laden R-bibliotheken
```{r libraries, message=FALSE, warning=FALSE, include=FALSE}
library(dplyr) #Nodig voor na_if() functie
library(psych) #Nodig voor describeBy() functie
```

# 2. Inladen NSE benchmark bestand
```{r Inlezen .csv}
nse_benchmark <- read.csv2("~/researchdrive/M21033303_DenA (Projectfolder)/DA_Onderzoek/2022nse/data_in/NSE2022 Voorlopig Benchmarkbestand (2021-2022).csv")
head(nse_benchmark,10)
```
# 3. Data cleaning
- Universiteiten verwijderen
- Missende data op NA zetten
```{r Alleen hogescholen subset selecteren}
data_nse_benchmark <- nse_benchmark[nse_benchmark$SoortHo == 1,] #SoortHo = 1 filtert alle uni's weg
sort(unique(data_nse_benchmark$BrinNaamActueel))
rm(nse_benchmark)
```
```{r Missende responses (-1 t/m -9) naar NA}
vec_missingdata = c(-1:-9) #Missende data wordt aangeven met codes -1 t/m -9
nse_benchmark_clean <- data_nse_benchmark #Gecleande data is gebaseerd op originele data
for (int_missingnumber in vec_missingdata){
  nse_benchmark_clean <- nse_benchmark_clean %>% dplyr::na_if(int_missingnumber)
}
rm(int_missingnumber, vec_missingdata, data_nse_benchmark)
```

# 4. Definities
In deze stap worden vectoren aangemaakt die helpen de specifieke NSE vragen te vinden in de dataset.
Op basis van afwijkende antwoorden (1-Ja/2-Nee i.p.v. 1-Zeer mee oneens t/m 5-Zeer mee eens) wordt vraag "BEGELEIDING_SELECTIE" niet meegenomen. Hiervoor wordt een index-vector gemaakt die als hulpvector dient. 
```{r Definiëren van NSE vragen}
vec_NSEvragen = c(28:84)
Nvragen <- length(vec_NSEvragen)
Neerste <- min(vec_NSEvragen)
str_NSEvragen = colnames(nse_benchmark_clean[vec_NSEvragen])
ind_exclusie <- 64; 
cat("De geëxcludeerde vraag is: ",
    colnames(nse_benchmark_clean[ind_exclusie]), "\n") 
cat("De geïncludeerde vragen zijn: ", str_NSEvragen[vec_NSEvragen != ind_exclusie])
```
```{r Responsewaarde samenvatting bekijken, echo=TRUE, paged.print=TRUE}
describeBy(nse_benchmark_clean[,vec_NSEvragen], group = NULL)
```

Voor de vervolg-analyses zijn de volgende vergelijkingsgroepen nodig: 
HU, R6 (exclusief HU) en alles (exclusief HU). 

Vervolgens is er een verschillende gelaagdheid (granulariteit) waarop de
groepen met elkaar vergeleken worden:

-   Per vorm (d.w.z.: voltijd, deeltijd, duaal, of totaal)
-   Per type hoger onderwijs (HO) (d.w.z.: bachelor, master, ad, of totaal)
-   Per opleiding (Croho)

```{r Definiëren analyse-groepen}
groepHU    <- "Hogeschool Utrecht"
groepR6    <- c("Hogeschool van Amsterdam", "De Haagse Hogeschool",
                "Hogeschool INHOLLAND",     "Hogeschool Leiden",
                "Hogeschool Rotterdam")
vormtypes  <- sort(unique(nse_benchmark_clean$Opleidingsvorm3))
HOtypes    <- sort(unique(nse_benchmark_clean$BaMa))
crohos     <- sort(unique(nse_benchmark_clean$CrohoNaamActueel
                          [nse_benchmark_clean$BrinNaamActueel == groepHU]))
instituut_archimedes <- ("Instituut Archimedes")

#Weergeven van de verschillende groepen
groepHU; groepR6; vormtypes; HOtypes; crohos; instituut_archimedes
```
Aanmaken van logische vectoren op basis van bovenstaande
groepdefinities, waarmee in het vervolg eenvoudig datagroepen gekozen
kunnen worden. Elke vector bevat TRUE voor elke regel in de NSE benchmark
data die binnen de groep valt, en FALSE als de rij geen deel uitmaakt van de groep.

```{r Logische vectoren opzetten}
#Aanmaken logische vectoren voor elke groep
vec_groepHU    <- nse_benchmark_clean$BrinNaamActueel == groepHU
vec_groepR6    <- nse_benchmark_clean$BrinNaamActueel %in% groepR6
vec_groepAL    <- nse_benchmark_clean$BrinNaamActueel != groepHU #alle instituten behalve de HU

#Maak voor elke opleidingsvorm een logische vector en sla op als lijst
vec_vorm <- vector(mode = "list", length(vormtypes))
for (i in vormtypes)
{
  vec_vorm[[i]]<- nse_benchmark_clean$Opleidingsvorm3 == vormtypes[i]
}
#Voeg nu een extra lijst toe die alle vormen meeneemt (totaal-berekening)
vec_vorm[[length(vormtypes)+1]] <- rep(TRUE, nrow(nse_benchmark_clean))
int_vorm <- length(vec_vorm)
NSEvormen <- append(vormtypes, "Totaal")

#Maak voor elke HOtype een logische vector
vec_HO <- vector(mode = "list", length(HOtypes))
for (j in HOtypes)
{
  vec_HO[[j]]<- nse_benchmark_clean$BaMa == HOtypes[j]
}
#En extra lijst toevoegen voor HU-totaal
vec_HO[[length(HOtypes)+1]] <- rep(TRUE, nrow(nse_benchmark_clean))
NHO <- length(vec_HO)
NSEHOtypes <- append(HOtypes, "Totaal")

#Maak voor elke Croho een logische vector
Ncrohos <- length(crohos)
vec_croho <- vector(mode = "list", Ncrohos)
for (h in 1:Ncrohos)
{
  vec_croho[[h]] <- nse_benchmark_clean$CrohoNaamActueel == crohos[h]
}
vec_croho[[Ncrohos+1]] <- rep(TRUE, nrow(nse_benchmark_clean)); 
Ncrohos <- length(vec_croho)

#Maak voor het instituut archimdes een logische vector en voeg toe aan crohos
vec_instituut <- nse_benchmark_clean$CrohoNaamActueel %in% crohos[c(43:56,80:88)]
vec_croho[[Ncrohos+1]] <- vec_instituut
Ncrohos <- length(vec_croho)
NSEcrohos <- append(crohos, c("Totaal", instituut_archimedes))

# Weergeven aantallen binnen de drie verschillende groepen
cat("Samenvatting student-aantallen per groep:")
summary(vec_groepHU)
summary(vec_groepR6)
summary(vec_groepAL)
```


# 5. Opslaan
```{r Save dataframe en 2 vectoren}
save(nse_benchmark_clean, #gecleande data
     str_NSEvragen,       #string list met alle vragen
     vec_NSEvragen,       #vector met vraagnummers
     vec_groepHU,         #vector met HU groepering
     vec_groepR6,         #vector met R6 groepering
     vec_groepAL,         #vector met AL groepering
     vec_HO,              #vector met type HO groepering
     vec_vorm,            #vector met vorm groepering
     vec_croho,           #vector met croho groepering
     ind_exclusie,        #index exclusievraag
     int_vorm,            #aantal vormen
     Nvragen,             #aantal vragen
     NHO,                 #aantal HO types
     Ncrohos,             #aantal crohos
     Neerste,             #index eerste vraag
     NSEvormen,           #string list met alle vormen
     NSEcrohos,           #string list met alle crohos
     NSEHOtypes,          #string list met alle HO types
     file = "~/researchdrive/M21033303_DenA (Projectfolder)/DA_Onderzoek/2022nse/data_in/NSE2022 nse_benchmark_clean.RData"
     )
```