---
title: "NSE groepsgewijze significantie-berekeningen jaarvergelijking"
output:
  html_document:
    df_print: paged
---

Dit is een [R Markdown](http://rmarkdown.rstudio.com) Notebook waarin
voor de Nationale Student Enquete (NSE) groepsgewijze T-testen worden
uitgerekend waarin het huidige jaar met vorig jaar wordt vergeleken. 
Dit bestaat proces bestaat uit de volgende stappen:

(0. Laden benodigde R-bibliotheken)
1.  Inladen NSE benchmark bestanden (huidig jaar en vergelijkingsjaar)
2.  Samenvattende statistieken
3A. T-testen uitvoeren
3B. Correctie voor multiple testing probleem
4.  Resultaten wegschrijven

# 0. Laden R-bibliotheken

```{r libraries, message=FALSE, warning=FALSE, include=FALSE}
library(tidyverse) #Nodig voor add_column() functie
library(psych)     #Nodig voor describeBy() functie
library(plyr)      #Nodig voor rbind() functie
library(weights)   #Nodig voor weighted.mean() en wtd.t.test() functies
library(dplyr)     #Nodig voor na_if() functie
```

# 1. Inladen NSE benchmark bestanden (clean data)

```{r Inlezen .csv}
NSEjaarT1 = 2021 #Kies NSE vergelijkingsjaar (oudste jaar)
# Oudste jaar eerst inlezen
load(paste("~/researchdrive/M21033303_DenA (Projectfolder)/DA_Onderzoek/", NSEjaarT1, "nse/data_in/NSE", NSEjaarT1, " nse_benchmark_clean.RData", sep = ""))

# Objecten onder andere namen opslaan (want bij inladen nieuwste jaar worden deze anders overschreven)
nse_benchmark_clean_T1 <- nse_benchmark_clean
vec_croho_T1           <- vec_croho
vec_HO_T1              <- vec_HO
vec_vorm_T1            <- vec_vorm
vec_groepHU_T1         <- vec_groepHU
NSEcrohos_T1           <- NSEcrohos

NSEjaar = 2022 # Kies het NSE jaar om te analyseren als nieuwste jaar
# Nieuwste jaar vervolgens inlezen
load(paste("~/researchdrive/M21033303_DenA (Projectfolder)/DA_Onderzoek/", NSEjaar, "nse/data_in/NSE", NSEjaar, " nse_benchmark_clean.RData", sep = ""))
```

Tussen verschillende jaren kan het voorkomen dat crohos niet meer bestaan, of dat er juist nieuwe crohos bij komen. Om hiermee om te gaan is een 'vertaalvector' nodig die bijhoudt welke croho tussen de vergelijkingsjaren bij elkaar horen. 
```{r}
vec_croho_vertaal <- array(Ncrohos)
for(i in 1:Ncrohos)
{ #Als de croho in het vergelijkingsjaar (T-1) niet gevonden wordt, noteer dan NA in de vergelijkingsvector
  if(length(which(NSEcrohos_T1 == NSEcrohos[i]))== 0){
    vec_croho_vertaal[i] <- NA
  }
  else{ #Als het wél lukt, noteer de index waarop dezelfde croho zich bevindt in het vergelijkingsjaar (T-1). 
    vec_croho_vertaal[i] <- which(NSEcrohos_T1 == NSEcrohos[i])
  }
}
```
# 2. Samenvattende statistieken

Algemene statistieken bekijken voor alle vragen, per groep. Dit geeft een inkijk in hoe de data er ongeveer uit ziet per groep, en per vraag. Voor verdiepende exploratieve data analyse is een ander (ad hoc-type) script gebruikt wat slecht reproduceerbaar is.

```{r Statistieken voor alle vragen}

describeBy(nse_benchmark_clean[,vec_NSEvragen], vec_groepHU)
describeBy(nse_benchmark_clean_T1[,vec_NSEvragen], vec_groepHU_T1)
```

# 3A. Significanties uitrekenen
```{r}
#Pre-allocatie van objecten die in de volgende stap gevuld gaan worden
arr_p_HUT1      <- array(NA, c(Nvragen, int_vorm, NHO, Ncrohos))
arr_p_HUT1_w    <- array(NA, c(Nvragen, int_vorm, NHO, Ncrohos))
arr_N_HU        <- array(NA, c(Nvragen, int_vorm, NHO, Ncrohos))
arr_N_T1        <- array(NA, c(Nvragen, int_vorm, NHO, Ncrohos))
arr_gem_HU      <- array(NA, c(Nvragen, int_vorm, NHO, Ncrohos))
arr_gem_T1      <- array(NA, c(Nvragen, int_vorm, NHO, Ncrohos))
arr_diff_HUT1   <- array(NA, c(Nvragen, int_vorm, NHO, Ncrohos))

#Definieer correctiefactor zodat index voor het vullen van p waardes op 1 begint en niet op 28
Ncor <- Neerste - 1 

#Voor elke croho / instituut
for (i_croho in 1:Ncrohos)
{ #Als een croho in het vergelijkingsjaar niet bestaat: croho overslaan!
  if (is.na(vec_croho_vertaal[i_croho]))
  {
    next #Sla croho over en ga naar volgende croho-iteratie
  }
  else{
    #Voor elke type HO onderstaande berekening herhalen
    for (i_ho in 1:NHO)
    {
      
      #Voor elke vorm onderstaande berekening herhalen
      for (i_vorm in 1:int_vorm)
      {
        
        #Voor elke NSEvraag de respons tussen groepen vergelijken en p waarde opslaan
        for (i_vraag in vec_NSEvragen)
        {
          #Groepsdata bij elkaar zoeken
          data_HU   <- nse_benchmark_clean[(vec_groepHU
                                            &vec_HO[[i_ho]]
                                            &vec_vorm[[i_vorm]]
                                            &vec_croho[[i_croho]])
                                           ,i_vraag]
          data_T1   <- nse_benchmark_clean_T1[(vec_groepHU_T1
                                               &vec_HO_T1[[i_ho]]
                                               &vec_vorm_T1[[i_vorm]]
                                               &vec_croho_T1[[vec_croho_vertaal[i_croho]]])
                                              ,i_vraag]
          data_w_HU <- nse_benchmark_clean$Weegfactor[(vec_groepHU
                                                       &vec_HO[[i_ho]]
                                                       &vec_vorm[[i_vorm]]
                                                       &vec_croho[[i_croho]])]
          data_w_T1 <- nse_benchmark_clean_T1$Weegfactor[(vec_groepHU_T1
                                                          &vec_HO_T1[[i_ho]]
                                                          &vec_vorm_T1[[i_vorm]]
                                                          &vec_croho_T1[[vec_croho_vertaal[i_croho]]])]
          
          #Groepsgroottes (N) berekenen
          arr_N_HU[i_vraag-Ncor, i_vorm, i_ho, i_croho] <- sum(!is.na(data_HU))
          arr_N_T1[i_vraag-Ncor, i_vorm, i_ho, i_croho] <- sum(!is.na(data_T1))
          
          #Berekenen gemiddelden per groep (gewogen)
          arr_gem_HU[i_vraag-Ncor,i_vorm,i_ho, i_croho]  <- weighted.mean(data_HU,
                                                                          data_w_HU,
                                                                          na.rm = TRUE)
          arr_gem_T1[i_vraag-Ncor,i_vorm,i_ho, i_croho]  <- weighted.mean(data_T1,
                                                                          data_w_T1,
                                                                          na.rm = TRUE)
          
          #Berekenen verschil tussen gemiddelden (delta)
          arr_diff_HUT1[i_vraag-Ncor,i_vorm,i_ho,i_croho] <-arr_gem_HU[i_vraag-Ncor,
                                                                       i_vorm,
                                                                       i_ho,
                                                                       i_croho] - arr_gem_T1[i_vraag-Ncor,
                                                                                             i_vorm,
                                                                                             i_ho,
                                                                                             i_croho]
          
          #Groepsgroote moet minimaal 5 responses zijn en vraag 64 wordt overgeslagen
          if (arr_N_HU[i_vraag-Ncor,i_vorm,i_ho,i_croho]< 5 |
              arr_N_T1[i_vraag-Ncor,i_vorm,i_ho,i_croho]< 5 |
              i_vraag == ind_exclusie)
          {
            next #Sla groep over en ga naar volgende iteratie
          }
          else
          {
            #Berekenen gewogen p waarden
            arr_p_HUT1_w[i_vraag-Ncor,i_vorm,i_ho,i_croho] <- unname(wtd.t.test(data_HU,
                                                                                data_T1,
                                                                                weight   = data_w_HU,
                                                                                weighty  = data_w_T1,
                                                                                mean1    = TRUE,
                                                                                samedata = FALSE,
                                                                                bootse   = TRUE)
                                                                     $coefficients[3])
            
            arr_p_HUT1[i_vraag-Ncor,i_vorm,i_ho,i_croho]  <- t.test(data_HU,
                                                                    data_T1)$p.value
          }#Sluiten van else loop
        }#Sluiten van vraag-loop
      }#Sluiten van vorm-loop
    }#Sluiten van typeHO-loop
  }#Sluiten if else binnen croho-loop
}#Sluiten van croho-loop
```
# 3B. Multiple testing correctie p-waarden

```{r FDR correctie}
p_HUT1_adj  <- array(NA, c(Nvragen, int_vorm, NHO, Ncrohos))
p_HUT1_w_adj<- array(NA, c(Nvragen, int_vorm, NHO, Ncrohos))

  #Loop over alle crohos
  for (i_croho in 1:Ncrohos)
  {
    # Loop over alle HO types
    for (i_ho in 1:NHO)
    {
      # Loop over alle vorm varianten
      for (i_vorm in 1:int_vorm)
      {
        p_HUT1_adj[,i_vorm,i_ho,i_croho]   <- p.adjust(arr_p_HUT1[,i_vorm
                                                                  ,i_ho
                                                                  ,i_croho]
                                                       ,method = "BY")
        p_HUT1_w_adj[,i_vorm,i_ho,i_croho] <- p.adjust(arr_p_HUT1_w[,i_vorm
                                                                    ,i_ho
                                                                    ,i_croho]
                                                       ,method = "BY")
      }
    }
  }

# Bekijken van verschuiving oorspronkelijke p en p_adj
i_vorm = 4; i_ho = 4; i_croho = 29; #Waardes bekijken voor croho = Instituut Archimedes

plot(arr_p_HUT1[,i_vorm,
                i_ho,
                i_croho],
     p_HUT1_adj[,i_vorm,
                i_ho,
                i_croho]);
abline(h = 0.05, v=0.05)

rm(arr_p_HUT1)
```
```{r Visualiseren test-statistiek HU <> R6}
#Bekijken uitkomstmaten (delta inclusief significantie in kleur)
i_vorm = 4; i_ho = 4; i_croho = 29; #Waardes bekijken voor croho = Instituut Archimedes

plot(p_HUT1_adj[,i_vorm,i_ho,i_croho])
abline(h = 0.05)
groepering <- ifelse(arr_diff_HUT1[,i_vorm,i_ho,i_croho]  > 0 & 
                     p_HUT1_adj[,i_vorm,i_ho,i_croho] < 0.05, 3, 
              ifelse(arr_diff_HUT1[,i_vorm,i_ho,i_croho]  < 0 & 
                     p_HUT1_adj[,i_vorm,i_ho,i_croho] < 0.05, 2, 1))
plot(arr_diff_HUT1[,i_vorm,i_ho,i_croho], col = groepering, pch = 19, 
     xlab = "NSE vraag", 
     ylab = "Gemiddelde verschil (delta) tussen HU en T1")
```
# 4. Exporteren p waardes

Eerst de benodigde output pre-alloceren:

```{r Preallocatie van data frame}
nse_significanties <- data.frame(Opleidingsvorm3=character(),
                                 CrohoActueel   =character(),
                                 BaMa           =character(),
                                 Vraag          =character(),
                                 Benchmark      =character(),
                                 p              =double(),
                                 p_w            =double(),
                                 HUgem          =double(),
                                 Benchmarkgem   =double(),
                                 gem_delta      =double(),
                                 N_HU           =double(),
                                 N_benchmark    =double(),
                                 Afnamejaar     =double()
                                 )
```

Vervolgens de verschillende analyses stuk voor stuk in een dataframe
zetten, en samenvoegen in 1:

```{r Vullen met HU totalen}
for (i_croho in 1:Ncrohos)
{
  for (i_ho in 1:NHO)
  {
    for (i_vorm in 1:int_vorm)
    {
      tempT1 <- data.frame(Opleidingsvorm3 = NSEvormen[i_vorm], 
                           CrohoActueel    = NSEcrohos[i_croho], 
                           BaMa            = NSEHOtypes[i_ho],
                           Vraag           = str_NSEvragen, 
                           Benchmark       = rep("T1",Nvragen),  
                           p               = p_HUT1_adj[,i_vorm,i_ho,i_croho], 
                           p_w             = p_HUT1_w_adj[,i_vorm,i_ho,i_croho],
                           HUgem           = arr_gem_HU[,i_vorm,i_ho,i_croho],
                           Benchmarkgem    = arr_gem_T1[,i_vorm,i_ho,i_croho],
                           gem_delta       = arr_diff_HUT1[,i_vorm,i_ho,i_croho],
                           N_HU            = arr_N_HU[,i_vorm,i_ho,i_croho],
                           N_benchmark     = arr_N_T1[,i_vorm,i_ho,i_croho],
                           Afnamejaar      = rep(2022,Nvragen) )
      
      #Toevoegen van tijdelijke dataframes aan output dataframe
      nse_significanties <- rbind(nse_significanties, tempT1); 
      
    }#Sluiten van vorm-loop
  }#Sluiten van typeHO-loop
}#Sluiten van croho-loop
rm(tempT1)

```

Resultaten wegschrijven

```{r Wegschrijven naar .csv}
write.csv2(nse_significanties, file = "~/researchdrive/M21033303_DenA (Projectfolder)/DA_Onderzoek/2022nse/data_uit/NSEsignificantietabel2022_T1.csv")
```