---
title: "NSE groepsgewijze significantie-berekeningen"
output:
  html_document:
    df_print: paged
---

Dit is een [R Markdown](http://rmarkdown.rstudio.com) Notebook waarin voor de Nationale Student Enquete (NSE) groepsgewijze T-testen worden uitgerekend. Dit bestaat proces bestaat uit de volgende stappen:

1.  Laden benodigde R-bibliotheken

2.  Inladen NSE benchmark bestand

3.  Groepen definiëren - HU totaal - Benchmark R6 - Benchmark A (alles)

4.  Kijken naar verdeling van data binnen groepen

5.  T-testen uitvoeren

6.  Resultaten wegschrijven

# 0. Laden R-bibliotheken

```{r libraries, message=FALSE, warning=FALSE, include=FALSE}
library(tidyverse) #Nodig voor add_column() functie
library(psych) #Nodig voor describeBy() functie
library(plyr) #Nodig voor rbind() functie
library(dplyr) #Nodig voor na_if() functie
```

# 1. Inladen NSE benchmark bestand (clean data)

```{r Inlezen .csv}
load("~/research-drive/M21033303_DenA (Projectfolder)/DA_Onderzoek/2021nse/data_in/NSE2021 nse_benchmark_clean.RData")
head(nse_benchmark_clean,10)
```

# 2. Groepen definiëren

Voor de analyse zijn nodig de vergelijkingsgroepen: HU, R6 (behalve HU) en alles (behalve HU). Hiervoor wordt de volgende groepering aangebracht in de data: HU, R5, O (waarbij O staat voor 'overig'). Groep 'alles behalve HU' kan nu gemaakt worden door de groeperingen 'R5' en 'O' te combineren.

Vervolgens is er een gelaagdheid aan granulariteit waarop de groepen met elkaar vergeleken worden:

-   Totaal

-   Totaal variant (d.w.z.: voltijd, deeltijd, duaal)

-   Opleiding totaal

-   Opleiding variant

```{r Definiëren analyse-groepen}
groepHU <- "Hogeschool Utrecht"
groepR5 <- c("Hogeschool van Amsterdam", "De Haagse Hogeschool", "Hogeschool INHOLLAND", "Hogeschool Leiden", "Hogeschool Rotterdam")
varianttypes <- unique(nse_benchmark_clean$Opleidingsvorm3)
```

Aanmaken van een extra kolom ('Groep') in de dataset waarin de groep met een lettercode wordt wordt aangegeven.

```{r Toevoegen groeperingen aan dataset}
nse_benchmark_clean <- nse_benchmark_clean %>% add_column(Groep = NA) #lege kolom toevoegen
nse_benchmark_clean$Groep[nse_benchmark_clean$BrinNaamActueel == groepHU] <- "HU"
for (i in 1:length(groepR5))
{
  nse_benchmark_clean$Groep[nse_benchmark_clean$BrinNaamActueel == groepR5[i]] <- "R5"
}
nse_benchmark_clean$Groep[is.na(nse_benchmark_clean$Groep)] <- "O"

cat("Samenvatting student-aantallen per groep:")
table(nse_benchmark_clean$Groep)
```

# 3. NSE Vragen definities

De kolommen waarin de vraagresponses zich bevinden moeten aangegeven worden.

```{r Lijst met vragen maken}
Nvragen = length(vec_NSEvragen)
Neerste = min(vec_NSEvragen)
cat("De volgende ",toString(Nvragen)," vragen zijn opgenomen in deze significantie berekening:")
NSEvragen
```

# 4. Samenvattende statistieken (exploratieve data analyse)

-   Kijken naar outliers
-   Kijken naar verdeling van data binnen groepen

```{r Descriptieve statistieken per vraag weergeven}
vraag <- 5
cat("Dit is de vraag: ", NSEvragen[vraag])
HUscores <- nse_benchmark_clean[nse_benchmark_clean$Groep == "HU",vec_NSEvragen[vraag]]
R5scores <- nse_benchmark_clean[nse_benchmark_clean$Groep == "R5",vec_NSEvragen[vraag]]
Allescores <- nse_benchmark_clean[nse_benchmark_clean$Groep == "O" | nse_benchmark_clean$Groep == "R5", vec_NSEvragen[vraag]]

describeBy(nse_benchmark_clean[,vec_NSEvragen[vraag]], nse_benchmark_clean$Groep)
boxplot(nse_benchmark_clean[,vec_NSEvragen[vraag]]~nse_benchmark_clean$Groep, xlab = "Groep", ylab = NSEvragen[vraag])

table(Allescores)
hist(Allescores)
hist(HUscores)
hist(R5scores)
```

# 5. Samenvattende statistieken

```{r Statistieken voor alle vragen}

HUscores <- nse_benchmark_clean[nse_benchmark_clean$Groep == "HU",vec_NSEvragen]
R5scores <- nse_benchmark_clean[nse_benchmark_clean$Groep == "R5",vec_NSEvragen]
Allescores <- nse_benchmark_clean[nse_benchmark_clean$Groep == "O" | nse_benchmark_clean$Groep == "R5", vec_NSEvragen]

describeBy(nse_benchmark_clean[,vec_NSEvragen], nse_benchmark_clean$Groep)

```

# 6. Significanties uitrekenen

Voor de vergelijkingen tussen groepen wordt de Welch T-test gebruikt: deze doet geen aannames over gelijke varianties tussen de testgroepen. Doordat je groepen met verschillende groepsgroottes vergelijkt is het namelijk mogelijk dat de varianties tussen groepen verschilt.

```{r T-test statistiek}
#Bijeen zoeken van responsdata per groep
HUscores <- nse_benchmark_clean[nse_benchmark_clean$Groep == "HU",]
R5scores <- nse_benchmark_clean[nse_benchmark_clean$Groep == "R5",]
Allescores <- nse_benchmark_clean[nse_benchmark_clean$Groep == "O" | nse_benchmark_clean$Groep == "R5",]
p_HUR5 <- rep(NA, Nvragen)
p_HUAlle <- rep(NA, Nvragen)
p_HUR5_variant <- rep(NA, Nvragen)
gem_HU <- rep(NA, Nvragen)
gem_R5 <- rep(NA, Nvragen)
gem_Alle <- rep(NA, Nvragen)
diff_HUR5 <- rep(NA, Nvragen)
diff_HUAlle <- rep(NA, Nvragen)

Ncor <- Neerste + 1 #correctiefactor zodat index voor het vullen van p waardes op 1 begint en niet op 28

p_HUR5_variant[1] <- t.test(HUscores[HUscores$Opleidingsvorm3 == varianttypes[1],28],        R5scores[R5scores$Opleidingsvorm3 == varianttypes[1],28])$p.value

#Voor elke NSEvraag de respons tussen groepen vergelijken en p waarde opslaan
for (i_vraag in vec_NSEvragen)
  {
  p_HUR5[i_vraag-Ncor]   <- t.test(HUscores[,i_vraag], R5scores[,i_vraag])$p.value
  p_HUAlle[i_vraag-Ncor] <- t.test(HUscores[,i_vraag], Allescores[,i_vraag]
                                   )$p.value
  gem_HU[i_vraag-Ncor]  <- t.test(HUscores[,i_vraag], R5scores[,i_vraag])$estimate[1]
  gem_R5[i_vraag-Ncor]   <- t.test(HUscores[,i_vraag], R5scores[,i_vraag])$estimate[2]
  gem_Alle[i_vraag-Ncor] <- t.test(HUscores[,i_vraag], Allescores[,i_vraag]
                                   )$estimate[2]
  
  diff_HUR5[i_vraag-Ncor]   <- mean(HUscores[,i_vraag], na.rm = TRUE) - 
                             mean(R5scores[,i_vraag], na.rm = TRUE)
  diff_HUAlle[i_vraag-Ncor] <- mean(HUscores[,i_vraag], na.rm = TRUE) - 
                               mean(Allescores[,i_vraag], na.rm = TRUE)
}
```

# 6B. Multiple testing correctie p-waarden

Op het niveau van HU totaal worden in totaal 57 testen uitgevoerd onderverdeeld in 16 verschillende thema's, zie ook het bestand docs/NSE2021 MultipleTesting. Op het niveau van HU totaal zijn er dus 16 hypotheses die getest worden (sommige middels deel-vragen), namelijk voor elk van deze thema's is de nul-hypothese: "Het gemiddelde antwoord van HU studenten voor deze vraag is gelijk aan die van de R5 studenten". Correctie voor deze multiple-testing vindt plaats via de [Benjamini-Hochberg FDR correctie](https://en.wikipedia.org/wiki/False_discovery_rate#Benjamini%E2%80%93Hochberg_procedure), en dan de Benjamini-Yekutieli (BY) variant. Deze variant controleert ook voor testen die mogelijk positief met elkaar gecorrigeerd zijn (bijvoorbeeld de verschillende docent-deelvragen). Zie ook [hier](https://projecteuclid.org/journals/annals-of-statistics/volume-29/issue-4/The-control-of-the-false-discovery-rate-in-multiple-testing/10.1214/aos/1013699998.full#:~:text=Abstract,many%20applied%20multiple%20testing%20problems.&text=For%20all%20other%20forms%20of,controls%20the%20false%20discovery%20rate.)

```{r FDR correctie}
p_HUR5_adj <- p.adjust(p_HUR5, method = "BY")
p_HUAlle_adj <- p.adjust(p_HUAlle, method = 'BY')
# Bekijken van verschuiving oorspronkelijke p en p_adj
plot(p_HUR5, p_HUR5_adj); abline(h = 0.05, v=0.05)
rm(p_HUR5, p_HUAlle)
```

```{r Visualiseren test-statistiek HU <> R5}
plot(p_HUR5_adj)
abline(h = 0.05)
groepering <- ifelse(diff_HUR5 > 0 & p_HUR5_adj < 0.05, 3, ifelse(diff_HUR5 < 0 & p_HUR5_adj < 0.05, 2, 1))
plot(diff_HUR5, col = groepering, pch = 19, xlab = "NSE vraag", ylab = "Gemiddelde verschil tussen HU en R5")
```

```{r Visualiseren test-statistiek HU <> Alle}
plot(p_HUAlle_adj)
abline(h = 0.05)
groepering <- ifelse(diff_HUAlle > 0 & p_HUAlle_adj < 0.05, 3, ifelse(diff_HUAlle < 0 & p_HUAlle_adj < 0.05, 2, 1))
plot(diff_HUAlle, col = groepering, pch = 19, xlab = "NSE vraag", ylab = "Gemiddelde verschil tussen HU en alle andere hogescholen")
```

# 7. Exporteren p waardes

```{r Preallocatie van data frame}
nse_significanties <- data.frame(Opleidingsvorm3=character(),
                                 CrohoActueel   =character(),
                                 Vraag          =character(),
                                 Benchmark      =character(),
                                 p              =double(),
                                 Niveau         =character(),
                                 HUgem          =double(),
                                 Benchmarkgem   =double())
```

```{r Vullen met HU totalen}
temp1 <- data.frame(Opleidingsvorm3  = rep("Totaal",Nvragen), 
                   CrohoActueel      = rep("Totaal",Nvragen), 
                   Vraag             = NSEvragen, 
                   Benchmark         = rep("R5",Nvragen),  
                   p                 = p_HUR5_adj, 
                   Niveau            = rep("HU",Nvragen),
                   HUgem             = gem_HU,
                   Benchmarkgem      = gem_R5)

temp2 <- data.frame(Opleidingsvorm3  = rep("Totaal",Nvragen),
                   CrohoActueel      = rep("Totaal",Nvragen),
                   Vraag             = NSEvragen,
                   Benchmark         = rep("Alle",Nvragen),
                   p                 = p_HUAlle_adj,
                   Niveau            = rep("HU",Nvragen),
                   HUgem             = gem_HU,
                   Benchmarkgem      = gem_Alle)
nse_significanties <- rbind(nse_significanties, temp1, temp2); rm(temp1, temp2)

```

```{r Wegschrijven naar .csv}
write.csv2(nse_significanties, file = "~/research-drive/M21033303_DenA (Projectfolder)/DA_Onderzoek/2021nse/data_uit/NSEsignificantietabel.csv")
```
