---
title: "NSE prioriteitenmatrix berekeningen"
output:
  html_document:
    df_print: paged
number_sections: true
---

Dit is een [R Markdown](http://rmarkdown.rstudio.com) Notebook waarin
voor de Nationale Student Enquete (NSE) prioriteitenmatrices worden
berekend. Dit proces bestaat uit de volgende stappen:

1.  Laden benodigde R-bibliotheken

2.  Inladen NSE benchmark data

3.  Selecteren van de juiste data

4.  Exploratieve data analyse

5.  Uitvoeren van de Relative Weight Analysis (RWA)

6.  Visualiseren van resultaten

7.  Exporteren van waardes

# 1. Laden R-bibliotheken

```{r libraries, message=FALSE, warning=FALSE, include=FALSE}
library(rwa)       #Nodig voor de relative weight analysis functie rwa()
library(tidyverse) #Nodig voor de functie rwa() (onder water)
library(corrplot)  #Nodig voor het visualiseren van correlaties via corplot()
```

# 2. Inladen NSE benchmark bestand (clean data)

```{r Inlezen .csv, ca. 15 sec.}
NSEjaar = 2022 # Kies het NSE jaar om te analyseren
user <- Sys.getenv("USERNAME") #Vind de Windows username voor het instellen van padnaam waar csv-bestand staat
load(paste("C:/Users/",user,"/Stichting Hogeschool Utrecht/FCA-DA-P - Analytics/NSE/data/NSE", NSEjaar, " nse_benchmark_clean.RData", sep = ""))

rm(ind_exclusie) #Exclusie-vector is in deze analyse niet nodig
rm(vec_croho, vec_HO, vec_vorm) #Groepvectoren zijn onnodig, die worden vanwege herschaling opnieuw opgebouwd
head(nse_benchmark_clean,10)
```

# 3. Data selectie & definitie

Voor deze analyse zullen de volgende vragen als uitkomst- en
voorspellende variabelen gebruikt worden:

Uitkomst: Vraag 01
Voorspellende variabelen: 02, 03, 06, 07, 08, 09, 10, 12

Dit is in overleg met de business besloten. Vraag 01 wordt traditioneel
gezien als uitkomst-maat. Vraag 02 t/m 12 zijn algemene vragen
(detailvragen zijn voor nu out-of-scope), waarbij vragen 04, 05 en 11
afvallen omdat zij slechts aan een deel van de studenten gesteld zijn.

```{r Definities van vragen}
vec_rwauitkomst <- str_NSEvragen[1]            # Kies vraag die de uitkomst variabele zal zijn
vec_rwavariabelen <- str_NSEvragen[c(2,3,6:10,12)] # Kies vragen die voorspellende variabelen zijn
vec_rwavragen <- c(vec_rwauitkomst, vec_rwavariabelen) # Alle vragen die gebruikt worden in de RWA

str_NSEvragen_kort <- substr(str_NSEvragen, nchar(str_NSEvragen)-1, nchar(str_NSEvragen)) #Afkortingen voor vragen
```

Alleen studenten van de Hogeschool Utrecht worden gebruikt in deze data
analyse.

```{r Selecteer alleen HU reponse}
HUscores <- nse_benchmark_clean[nse_benchmark_clean$BrinNaamActueel == "Hogeschool Utrecht",c("UniekNummer", "Weegfactor", "CrohoNaamActueel", "SoortHo", "BaMa", "Opleidingsvorm3",vec_rwavragen)]

rm(nse_benchmark_clean)
```

De weegfactor die bij het benchmarkbestand wordt meegeleverd corrigeert voor verschillen in responspercentages tussen crohos en instelling. De weegfactor is hiermee een frequentietelling, d.w.z.: hoe vaak moet ik de betreffende meting meetellen, en heeft in deze HU dataset een waarde tussen 0.450 en 3.386. Om deze weegfactor correct in correlatie-berekeningen mee te nemen is het nodig de dataset te herschalen met een factor 1000. Door te herschalen via een factor 1000 (d.w.z. een weegfactor van 0.450 wordt 450, en 3.386 wordt 3386) is het mogelijk om de oorspronkelijke dataset opnieuw op te bouwen waarin observaties worden vermeerderd met deze herschaalde weegfactor. Eén meting met een herschaalde weegfactor 450 komt dan in de herschaalde data 450 maal voor, enzovoorts. 

Let op: onderstaande bewerking is memory-heavy (~1.8 Gb bij factor = 1000)

```{r Herschalen dataset, ca. 30 sec}
factor = 1000;
HUscores_hers <- HUscores[rep(seq(nrow(HUscores)), round(HUscores$Weegfactor*factor)),]
rm(HUscores)
```

> Opmerking: RWA (zie uitleg verderop voor de keuze en uitleg van het
> RWA model) accepteert alleen 'volledige regels' (complete cases), dus
> een filtering is nodig waarbij studenten één of meerdere vragen niet
> beantwoord hebben die wél gebruikt worden in de RWA weggefilterd
> worden. Een andere optie is om 'missing values' op te vullen met de
> gemiddelde waarde, maar voor nu is hier niet voor gekozen. Het
> wegfilteren van studenten die deels missing responses hebben

```{r Data cleaning benodigd voor model, ca. 15 sec.}
nrow_nieuw <- sum(complete.cases(HUscores_hers[,vec_rwavragen]))
nrow_oud <- nrow(HUscores_hers)
HUscores_hers <- HUscores_hers[complete.cases(HUscores_hers[,vec_rwavragen]), ]

cat("In deze stap zijn het volgende aantal rijen weggefilterd:", (nrow_oud-nrow_nieuw),"(d.w.z.",round((nrow_oud-nrow_nieuw)/nrow_oud*100), "% van het totaal).")
```
Definieer verschillende dwarsdoorsnedes (croho, vorm en typeHO)

```{r Definities dwarsdoorsnedes}

#Maak voor elke croho een logische vector
vec_croho <- vector(mode = "list", Ncrohos)
for (h in 1:Ncrohos)
{
  vec_croho[[h]] <- HUscores_hers$CrohoNaamActueel == NSEcrohos[h]
}
vec_croho[[Ncrohos-1]] <- rep(TRUE, nrow(HUscores_hers)); 

#Maak voor het instituut archimdes een logische vector en voeg deze data in op de laatste index
vec_instituut <- HUscores_hers$CrohoNaamActueel %in% NSEcrohos[c(44:57,80:88)]
vec_croho[[Ncrohos]] <- vec_instituut

#Maak voor elke vorm een logische vector
vec_vorm <- vector(mode = "list", int_vorm)
for (i in 1:int_vorm)
{
  vec_vorm[[i]]<- HUscores_hers$Opleidingsvorm3 == NSEvormen[i]
}
#Voeg nu een extra lijst toe die alle vormen meeneemt (totaal-berekening)
vec_vorm[[int_vorm]] <- rep(TRUE, nrow(HUscores_hers))

#Maak voor elke HOtype een logische vector
vec_HO <- vector(mode = "list", NHO)
for (j in 1:NHO)
{
  vec_HO[[j]]<- HUscores_hers$BaMa == NSEHOtypes[j]
}
#En extra lijst toevoegen voor HU-totaal
vec_HO[[NHO]] <- rep(TRUE, nrow(HUscores_hers))
```

# 4. Exploratieve data analyse

Vraag 1 uit de vragenlijst wordt gebruikt om als predictor variabele.
Allereerst ben ik benieuwd of er uberhaupt iets te zien is qua
correlatie tussen Vraag 1 en de andere vragen, d.w.z.: als een student
een hoge score geeft voor Vraag 1 geeft, geeft deze student dan ook
gemiddeld genomen een hoge score op andere vragen? (en vice versa)

```{r Bekijken Spearman correlatie, warning=FALSE}
correlaties = NA
for (i in 1:length(vec_rwavragen))
{
  correlaties[i] <- cor.test(HUscores_hers[,vec_rwavragen[1]], HUscores_hers[,vec_rwavragen[i]], method = "spearman")$estimate
}
plot(1:length(vec_rwavragen),correlaties, xlab = 'Vraag', ylim = c(0,1)); abline(h=0.6); abline(h=0.4)
```

Conclusie: Het merendeel van de NSE vragen zijn ten minste matig (0.6 \>
R \> 0.4) gecorreleerd met de algemene vraag 'Hoe tevreden ben jij met
je opleiding in het algemeen?' (= vraag 1 uit NSE). 

Hoe zit het nu met correlaties tússen de voorspellende vragen?

```{r Testen voor multicollineariteit}
mcoll <- cor(HUscores_hers[,vec_rwavariabelen])
colnames(mcoll) <- str_NSEvragen_kort[vec_rwavariabelen]
rownames(mcoll) <- str_NSEvragen_kort[vec_rwavariabelen]
corrplot(mcoll, method = "number", diag = FALSE); rm(mcoll)
```

De bovenstaande correlatie-matrix laat de correlatie tussen elke
voorspellende variabele combinatie zien. Voor een heel aantal
combinaties is deze matig (0.6 \> R \> 0.4) gecorreleerd, waarbij vraag
02 en 03 het sterkst gecorreleerd is met R = 0.54.

Conclusie: er sprake van
[multicollineariteit](https://en.wikipedia.org/wiki/Multicollinearity)
tussen de verschillende voorspellende variabelen, en deze vragen zijn
dus niet onafhankelijk van elkaar. Dit maakt het toepassen en
interpreteren van een 'standaard' statistisch model (bijv. multiple
regressie) ingewikkeld.

# 5. Relative weight analysis

Om de bijdrage van een aantal voorspellende variabelen op een
uitkomstmaat te modelleren, wordt normaliter een multiple regressie
gebruikt. De aanname bij multiple regressie is dat de voorspellende
variabelen onafhankelijk van elkaar zijn (d.w.z. geen of minimale
correlatie). In dit geval zijn de voorspellende variabelen zwak tot
matig met elkaar gecorreleerd, en kan een multiple regressie dus niet
eenvoudig ingezet worden.

Een goed alternatief is de Relative Weight Analysis (RWA). Dit is een
model waarin voor een set aan voorspellende variabelen wordt berekend
wat hun relatieve bijdrage is aan een uitkomst variabele. Deze bijdrage
wordt uitgedrukt in een gewicht (tussen 0 en 1) die inhoudt in welke
mate de voorspellende variabele bijdraagt aan de variantie in de
uitkomst variabele. Omdat in de RWA methode de voorspellende variabelen
worden getransformeerd tot onafhankelijk van elkaar, is vooraf geen eis
van onafhankelijke voorspellende variabelen.

Voor meer informatie over Relative weight analysis in R:
[<https://github.com/martinctc/rwa>](https://github.com/martinctc/rwa){.uri}

Hierin is ook terug te vinden dat vragenlijstdata valide is als input
voor een RWA.

```{r RWA model berekenen}
cat("Er wordt nu een RWA model berekend met vraag", str_NSEvragen[vec_rwauitkomst], "als onafhankelijke variabele.\nEen RWA model probeert om de onafhankelijke variabele te verklaren door gewichten toe te kennen aan een aantal vooraf gekozen afhankelijke variabelen. Voor dit model zijn alleen studenten meegenomen die voor zowel voor de onafhankelijke variabele én alle afhankelijke variabelen ingevulde responses bevatten (complete gevallen).\nDe volgende lijst aan vragen zijn de voorspellende variabelen: \n", str_NSEvragen[vec_rwavariabelen])

#Pre-alloceer objecten die in loop gevuld gaan worden
rwa_bijdrage <- array(NA, dim = c(int_vorm, NHO, Ncrohos, length(vec_rwavariabelen)))
rwa_scores   <- array(NA, dim = c(int_vorm, NHO, Ncrohos, length(vec_rwavariabelen)))
rwa_R2       <- array(NA, dim = c(int_vorm, NHO, Ncrohos))
N            <- array(NA, dim = c(int_vorm, NHO, Ncrohos))
#Maak functie die gewogen gemiddelde berekend
fun_gewgem   <- function(x, w) weighted.mean(x, w) 

#Bereken voor elke dwarsdoorsnede de N, de score en bijdrage
#!Let op: deze loop draait circa 20 minuten!
for (ind_croho in 1:Ncrohos)
{
  for (ind_ho in 1:NHO)
  {
    for (ind_vorm in 1:int_vorm)
    {
      # Data-doorsnede selecteren
      HUdoorsnede <- HUscores_hers[vec_vorm[[ind_vorm]]&
                                     vec_HO[[ind_ho]]&
                                     vec_croho[[ind_croho]],]
      
      # Groepsgroote (N) berekenen
      N[ind_vorm,ind_ho,ind_croho] <-length(unique(HUdoorsnede$UniekNummer))
      
      # Als N < 10 of variantie = 0, dan geen rwa uitvoeren (=randvoorwaarden RWA)
      if (N[ind_vorm,ind_ho,ind_croho] < 10 | var(HUdoorsnede$TEVREDENHEIDALGEMEEN_01) == 0) 
      {
        next #Sla groep over en ga naar volgende iteratie
      }
      else
      {
        #Voor rwa berekening
        rwa_resultaten <- HUdoorsnede %>%
          rwa(outcome    = vec_rwauitkomst,
              predictors = vec_rwavariabelen,
              applysigns = TRUE)
        #Bijdrage aan de totaalscore
        rwa_bijdrage[ind_vorm,ind_ho,ind_croho,] <- rwa_resultaten$result$Sign.Rescaled.RelWeight
        #Gemiddelde score per vraag
        rwa_scores[ind_vorm,ind_ho,ind_croho,]   <- unlist(lapply(HUdoorsnede[,vec_rwavragen[2:9]],
                                                                  fun_gewgem,
                                                                  HUdoorsnede$Weegfactor))
        #Totale verklaarde variantie (R^2)
        rwa_R2[ind_vorm,ind_ho,ind_croho]        <- rwa_resultaten$rsquare
      } #Sluiten rwa loop
    } #Sluiten vorm-loop
  } #Sluiten type HO loop
}#Sluiten croho-loop
rm(HUdoorsnede)
```

# 6. Visualiseren resultaat

Een prioriteitenmatrix laat het gewicht van een voorspellende variabele
(x-as) zien ten opzichte van de gemiddelde score op deze variabele
(y-as).

```{r}
ind_vorm = 4
ind_ho = 4
ind_croho = 94

rwa_scores_gem   <- mean(rwa_scores[ind_vorm,ind_ho,ind_croho,])
rwa_bijdrage_gem <- mean(rwa_bijdrage[ind_vorm,ind_ho,ind_croho,])

plot(rwa_bijdrage[ind_vorm,ind_ho,ind_croho,], 
     rwa_scores[ind_vorm,ind_ho,ind_croho,], 
     xlab = 'Bijdrage aan totaalscore', 
     ylab = 'Score' ); 
abline(h=rwa_scores_gem, #Gemiddelden horizontale en verticale lijnen zodra de matrix vorm krijgt
       v=rwa_bijdrage_gem, 
       col="black")
text(rwa_bijdrage[ind_vorm,ind_ho,ind_croho,], #Toevoegen nummer van vraag aan plot
     rwa_scores[ind_vorm,ind_ho,ind_croho,], 
     vec_rwavariabelen, 
     cex=0.7, 
     pos=2, 
     col="blue")
```

# 7. Exporteren waardes

```{r Vullen van data frame met resultaten}
prioriteitenmatrix <- data.frame()
for(ind_croho in 1:Ncrohos)
{
  for (ind_ho in 1:NHO)
  {
    for (ind_vorm in 1:int_vorm)
    {
      tmp <- data.frame(Opleidingsvorm3 = NSEvormen[ind_vorm],
                        BaMa            = NSEHOtypes[ind_ho],
                        Croho           = NSEcrohos[ind_croho],
                        NSEvragen       = vec_rwavariabelen,
                        RWAscores       = rwa_scores[ind_vorm,ind_ho,ind_croho,],
                        RWAbijdrage     = rwa_bijdrage[ind_vorm,ind_ho,ind_croho,],
                        N               = N[ind_vorm,ind_ho,ind_croho],
                        Rsquared        = rwa_R2[ind_vorm,ind_ho,ind_croho],
                        Afnamejaar      = NSEjaar)
      prioriteitenmatrix <- rbind(prioriteitenmatrix, tmp); 
    }
  }
}
rm(tmp)
#Weglaten NA waardes
prioriteitenmatrix <- prioriteitenmatrix[!is.na(prioriteitenmatrix$RWAscores),]
```

```{r Wegschrijven naar .csv}
write.csv(prioriteitenmatrix,file = paste("~/researchdrive/M21033303_DenA (Projectfolder)/DA_Onderzoek/", NSEjaar, "nse/data_uit/NSEprioriteitentabel", NSEjaar, ".csv", sep = ""))

```
