---
title: "NSE groepsgewijze significantie-berekeningen jaarvergelijking"
output:
  html_document:
    df_print: paged
---

Dit is een [R Markdown](http://rmarkdown.rstudio.com) Notebook waarin
voor de Nationale Student Enquete (NSE) groepsgewijze T-testen worden
uitgerekend waarin het huidige jaar met vorig jaar wordt vergeleken. 
Dit bestaat proces bestaat uit de volgende stappen:

(0. Laden benodigde R-bibliotheken)
1.  Inladen NSE benchmark bestanden (huidig jaar en vergelijkingsjaar)
2.  Samenvattende statistieken
3A. T-testen uitvoeren
3B. Correctie voor multiple testing probleem
4.  Resultaten wegschrijven

# 0. Laden R-bibliotheken

```{r libraries, message=FALSE, warning=FALSE, include=FALSE}
library(tidyverse) #Nodig voor add_column() functie
library(psych)     #Nodig voor describeBy() functie
library(plyr)      #Nodig voor rbind() functie
library(weights)   #Nodig voor weighted.mean() en wtd.t.test() functies
library(dplyr)     #Nodig voor na_if() functie
```

# 1. Inladen NSE benchmark bestanden (clean data)

```{r Inlezen .csv}
# Oudste jaar eerst inlezen
load("~/researchdrive/M21033303_DenA (Projectfolder)/DA_Onderzoek/2021nse/data_in/NSE2021 nse_benchmark_clean.RData")

# Objecten onder andere namen opslaan
nse_benchmark_clean_T1 <- nse_benchmark_clean
vec_croho_T1           <- vec_croho
vec_HO_T1              <- vec_HO
vec_vorm_T1            <- vec_vorm
vec_groepHU_T1         <- vec_groepHU

# Nieuwste jaar vervolgens inlezen
load("~/researchdrive/M21033303_DenA (Projectfolder)/DA_Onderzoek/2021nse/data_in/NSE2022 nse_benchmark_clean.RData")
```
