---
title: "NSE groepsgewijze significantie-berekeningen"
output:
  html_document:
    df_print: paged
---

Dit is een [R Markdown](http://rmarkdown.rstudio.com) Notebook waarin
voor de Nationale Student Enquete (NSE) groepsgewijze T-testen worden
uitgerekend. Dit bestaat proces bestaat uit de volgende stappen:

(0. Laden benodigde R-bibliotheken)

1.  Inladen NSE benchmark bestand

3.  Groepen definiëren - HU totaal - Benchmark R6 - Benchmark AL (alles)

3   NSE vragen definiëren

4.  Samenvattende statistieken

5A. T-testen uitvoeren
5B. Correctie voor multiple testing probleem

6.  Resultaten wegschrijven

# 0. Laden R-bibliotheken

```{r libraries, message=FALSE, warning=FALSE, include=FALSE}
library(tidyverse) #Nodig voor add_column() functie
library(psych)     #Nodig voor describeBy() functie
library(plyr)      #Nodig voor rbind() functie
library(weights)   #Nodig voor weighted.mean() en wtd.t.test() functies
library(dplyr)     #Nodig voor na_if() functie
```

# 1. Inladen NSE benchmark bestand (clean data)

```{r Inlezen .csv}
load("~/researchdrive/M21033303_DenA (Projectfolder)/DA_Onderzoek/2021nse/data_in/NSE2022 nse_benchmark_clean.RData")
head(nse_benchmark_clean,10)
```

# 2. Groepen definiëren

Voor de analyse zijn nodig de vergelijkingsgroepen: HU, R6 (behalve HU)
en alles (behalve HU). 

Vervolgens is er een verschillende gelaagdheid (granulariteit) waarop de
groepen met elkaar vergeleken worden:

-   Per vorm (d.w.z.: voltijd, deeltijd, duaal, of totaal)

-   Per type hoger onderwijs (HO) (d.w.z.: bachelor, master, ad, of totaal)

-   Per opleiding (Croho) gegeven aan de HU totaal

```{r Definiëren analyse-groepen}
groepHU    <- "Hogeschool Utrecht"
groepR6    <- c("Hogeschool van Amsterdam", "De Haagse Hogeschool",
                "Hogeschool INHOLLAND",     "Hogeschool Leiden",
                "Hogeschool Rotterdam")
vormtypes  <- sort(unique(nse_benchmark_clean$Opleidingsvorm3))
HOtypes    <- sort(unique(nse_benchmark_clean$BaMa))
crohos     <- sort(unique(nse_benchmark_clean$CrohoNaamActueel
                          [nse_benchmark_clean$BrinNaamActueel == groepHU]))
instituut_archimedes <- ("Instituut Archimedes")

#Weergeven van de verschillende groepen
groepHU; groepR6; vormtypes; HOtypes; crohos; instituut_archimedes
```

Aanmaken van logische vectoren op basis van bovenstaande
groepdefinities, waarmee in het vervolg eenvoudig datagroepen gekozen
kunnen worden. Elke vector bevat TRUE voor elke regel in de NSE benchmark
data die binnen de groep valt, en FALSE als de rij geen deel uitmaakt van de groep.

```{r Logische vectoren opzetten}
#Aanmaken logische vectoren voor elke groep
vec_groepHU    <- nse_benchmark_clean$BrinNaamActueel == groepHU
vec_groepR6    <- nse_benchmark_clean$BrinNaamActueel %in% groepR6
vec_groepAL    <- nse_benchmark_clean$BrinNaamActueel != groepHU #alle instituten behalve de HU

#Maak voor elke opleidingsvorm een logische vector en sla op als lijst
vec_vorm <- vector(mode = "list", length(vormtypes))
for (i in vormtypes)
{
  vec_vorm[[i]]<- nse_benchmark_clean$Opleidingsvorm3 == vormtypes[i]
}
#Voeg nu een extra lijst toe die alle vormen meeneemt (totaal-berekening)
vec_vorm[[length(vormtypes)+1]] <- rep(TRUE, nrow(nse_benchmark_clean))
int_vorm <- length(vec_vorm)
NSEvormen <- append(vormtypes, "Totaal")

#Maak voor elke HOtype een logische vector
vec_HO <- vector(mode = "list", length(HOtypes))
for (j in HOtypes)
{
  vec_HO[[j]]<- nse_benchmark_clean$BaMa == HOtypes[j]
}
#En extra lijst toevoegen voor HU-totaal
vec_HO[[length(HOtypes)+1]] <- rep(TRUE, nrow(nse_benchmark_clean))
NHO <- length(vec_HO)
NSEHOtypes <- append(HOtypes, "Totaal")

#Maak voor elke Croho een logische vector
Ncrohos <- length(crohos)
vec_croho <- vector(mode = "list", Ncrohos)
for (h in 1:Ncrohos)
{
  vec_croho[[h]] <- nse_benchmark_clean$CrohoNaamActueel == crohos[h]
}
vec_croho[[Ncrohos+1]] <- rep(TRUE, nrow(nse_benchmark_clean)); 
Ncrohos <- length(vec_croho)

#Maak voor het instituut archimdes een logische vector en voeg toe aan crohos
vec_instituut <- nse_benchmark_clean$CrohoNaamActueel %in% crohos[c(43:56,80:88)]
vec_croho[[Ncrohos+1]] <- vec_instituut
Ncrohos <- length(vec_croho)
NSEcrohos <- append(crohos, c("Totaal", instituut_archimedes))

# Weergeven aantallen binnen de drie verschillende groepen
cat("Samenvatting student-aantallen per groep:")
summary(vec_groepHU)
summary(vec_groepR6)
summary(vec_groepAL)

```

# 3. NSE Vragen definities

De kolommen waarin de vraagresponses zich bevinden moeten aangegeven
worden. Daarnaast is het belangrijk om ook exclusie-vragen scherp te hebben.

```{r Lijst met vragen maken}
Nvragen <- length(vec_NSEvragen)
Neerste <- min(vec_NSEvragen)
cat("De volgende ",toString(Nvragen)," vragen zijn opgenomen in deze analyse:")
str_NSEvragen
cat("De volgende vraag/vragen zullen in de specifieke significantie-toetsing worden ge-excludeerd:", str_NSEvragen[vec_NSEvragen == ind_exclusie])
```

# 4. Samenvattende statistieken

Algemene statistieken bekijken voor alle vragen, per groep. Dit geeft een inkijk in hoe de data er ongeveer uit ziet per groep, en per vraag. Voor verdiepende exploratieve data analyse is een ander (ad hoc-type) script gebruikt wat slecht reproduceerbaar is.

```{r Statistieken voor alle vragen}

describeBy(nse_benchmark_clean[,vec_NSEvragen], vec_groepHU)
describeBy(nse_benchmark_clean[,vec_NSEvragen], vec_groepR6)
describeBy(nse_benchmark_clean[,vec_NSEvragen], vec_groepAL)

```

# 5A. Significanties uitrekenen

Voor de vergelijkingen tussen groepen wordt de Welch T-test gebruikt:
deze doet geen aannames over gelijke varianties tussen de testgroepen.
Doordat je groepen met verschillende groepsgroottes vergelijkt is het
namelijk mogelijk dat de varianties tussen groepen verschilt.

Bij het berekenen van elke vorm van statistiek (gemiddelden, p-waarden)
wordt de weegfactor meegenomen. Deze weegfactor corrigeert voor
verschillen in responspercentages tussen verschillende
opleidingsvarianten en instellingen. Voor meer informatie, zie de
[Methoden weegfactor & normalisatie](https://github.com/uashogeschoolutrecht/NSE_Analyses/wiki/Methoden-weegfactor-&-normalisatie).

Op een aantal verschillende dwarsdoorsnedes worden groepen vergeleken. Zie voor meer informatie de [Methoden](https://github.com/uashogeschoolutrecht/NSE_Analyses/wiki/Methoden).

Voor elke mogelijke granulariteit worden stuk voor stuk volgende stappen genomen:
1. Bepalen data voor elke groep (HU, R6 en Alle hogescholen)
2. Bepalen bijbehorende weegfactoren voor elke groep
3. Berekenen gemiddelden en groepsgrootte (N) per groep
4. Berekenen verschil in gemiddelden tussen HU en R6, en HU en AL. Dit heet de delta.
5. Als aan de juiste criteria voldaan wordt, dan wordt de HU groep vergeleken met de R6 groep via een onafhankelijke en gewogen Welch t-Test met bootstrapping. Daarnaast wordt de HU groep via deze zelfde test ook vergeleken met de AL groep.

Let op dat het draaien van onderstaande chunk veel tijd vraagt (ca. 220 minuten).
Om kort-durende tests te draaien is de aanbeveling om de loops bijvoorbeeld voor 1 croho te draaien, waarbij het belangrijk is om te beseffen dat croho = 95 alle croho's samen is (!). 

```{r T-test statistiek}
#Pre-allocatie van objecten die in de volgende stap gevuld gaan worden
arr_p_HUR6      <- array(NA, c(Nvragen, int_vorm, NHO, Ncrohos))
arr_p_HUR6_w    <- array(NA, c(Nvragen, int_vorm, NHO, Ncrohos))
arr_p_HUAL      <- array(NA, c(Nvragen, int_vorm, NHO, Ncrohos))
arr_p_HUAL_w    <- array(NA, c(Nvragen, int_vorm, NHO, Ncrohos))
arr_N_HU        <- array(NA, c(Nvragen, int_vorm, NHO, Ncrohos))
arr_N_R6        <- array(NA, c(Nvragen, int_vorm, NHO, Ncrohos))
arr_N_AL        <- array(NA, c(Nvragen, int_vorm, NHO, Ncrohos))
arr_gem_HU      <- array(NA, c(Nvragen, int_vorm, NHO, Ncrohos))
arr_gem_R6      <- array(NA, c(Nvragen, int_vorm, NHO, Ncrohos))
arr_gem_AL      <- array(NA, c(Nvragen, int_vorm, NHO, Ncrohos))
arr_diff_HUR6   <- array(NA, c(Nvragen, int_vorm, NHO, Ncrohos))
arr_diff_HUAL   <- array(NA, c(Nvragen, int_vorm, NHO, Ncrohos))

#Definieer correctiefactor zodat index voor het vullen van p waardes op 1 begint en niet op 28
Ncor <- Neerste - 1 

#Voor elke croho / instituut
for (i_croho in 1:Ncrohos)
{
  
  #Voor elke type HO onderstaande berekening herhalen
  for (i_ho in 1:NHO)
  {
    
    #Voor elke vorm onderstaande berekening herhalen
    for (i_vorm in 1:int_vorm)
    {
      
      #Voor elke NSEvraag de respons tussen groepen vergelijken en p waarde opslaan
      for (i_vraag in vec_NSEvragen)
      {
        #Groepsdata bij elkaar zoeken
        data_HU   <- nse_benchmark_clean[(vec_groepHU
                                          &vec_HO[[i_ho]]
                                          &vec_vorm[[i_vorm]]
                                          &vec_croho[[i_croho]])
                                         ,i_vraag]
        data_R6   <- nse_benchmark_clean[(vec_groepR6
                                          &vec_HO[[i_ho]]
                                          &vec_vorm[[i_vorm]]
                                          &vec_croho[[i_croho]])
                                         ,i_vraag]
        data_AL   <- nse_benchmark_clean[(vec_groepAL
                                          &vec_HO[[i_ho]]
                                          &vec_vorm[[i_vorm]]
                                          &vec_croho[[i_croho]])
                                         ,i_vraag]      
        data_w_HU <- nse_benchmark_clean$Weegfactor[(vec_groepHU
                                                     &vec_HO[[i_ho]]
                                                     &vec_vorm[[i_vorm]]
                                                     &vec_croho[[i_croho]])]
        data_w_R6 <- nse_benchmark_clean$Weegfactor[(vec_groepR6
                                                     &vec_HO[[i_ho]]
                                                     &vec_vorm[[i_vorm]]
                                                     &vec_croho[[i_croho]])]
        data_w_AL <- nse_benchmark_clean$Weegfactor[(vec_groepAL
                                                     &vec_HO[[i_ho]]
                                                     &vec_vorm[[i_vorm]]
                                                     &vec_croho[[i_croho]])]
        
        #Groepsgroottes (N) berekenen
        arr_N_HU[i_vraag-Ncor, i_vorm, i_ho, i_croho] <- sum(!is.na(data_HU))
        arr_N_R6[i_vraag-Ncor, i_vorm, i_ho, i_croho] <- sum(!is.na(data_R6))
        arr_N_AL[i_vraag-Ncor, i_vorm, i_ho, i_croho] <- sum(!is.na(data_AL))
        
        #Berekenen gemiddelden per groep (gewogen)
        arr_gem_HU[i_vraag-Ncor,i_vorm,i_ho, i_croho]  <- weighted.mean(data_HU,
                                                                    data_w_HU,
                                                                    na.rm = TRUE)
        arr_gem_R6[i_vraag-Ncor,i_vorm,i_ho, i_croho]  <- weighted.mean(data_R6,
                                                                    data_w_R6,
                                                                    na.rm = TRUE)
        arr_gem_AL[i_vraag-Ncor,i_vorm,i_ho, i_croho]  <- weighted.mean(data_AL,
                                                                    data_w_AL,
                                                                    na.rm = TRUE)
        
        #Berekenen verschil tussen gemiddelden (delta)
        arr_diff_HUR6[i_vraag-Ncor,i_vorm,i_ho,i_croho] <-arr_gem_HU[i_vraag-Ncor,
                                                             i_vorm,
                                                             i_ho,
                                                             i_croho] - arr_gem_R6[i_vraag-Ncor,
                                                                               i_vorm,
                                                                               i_ho,
                                                                               i_croho]
        arr_diff_HUAL[i_vraag-Ncor,i_vorm,i_ho,i_croho] <-arr_gem_HU[i_vraag-Ncor,
                                                             i_vorm,
                                                             i_ho,
                                                             i_croho] - arr_gem_AL[i_vraag-Ncor,
                                                                                i_vorm,
                                                                                i_ho,
                                                                                i_croho]
        
        #Groepsgroote moet minimaal 5 responses zijn en vraag 64 wordt overgeslagen
        if (arr_N_HU[i_vraag-Ncor,i_vorm,i_ho,i_croho]< 5 |
            arr_N_R6[i_vraag-Ncor,i_vorm,i_ho,i_croho]< 5 |
            arr_N_AL[i_vraag-Ncor,i_vorm,i_ho,i_croho]< 5 |
            i_vraag == ind_exclusie)
        {
          next #Sla groep over en ga naar volgende iteratie
        }
        else
        {
          #Berekenen p waarden
          arr_p_HUR6_w[i_vraag-Ncor,i_vorm,i_ho,i_croho] <- unname(wtd.t.test(data_HU,
                                                                          data_R6,
                                                                          weight   = data_w_HU,
                                                                          weighty  = data_w_R6,
                                                                          mean1    = TRUE,
                                                                          samedata = FALSE,
                                                                          bootse   = TRUE)
                                                               $coefficients[3])
          
          arr_p_HUAL_w[i_vraag-Ncor,i_vorm,i_ho,i_croho] <- unname(wtd.t.test(data_HU,
                                                                          data_AL,
                                                                          weight   = data_w_HU,
                                                                          weighty  = data_w_AL,
                                                                          mean1    = TRUE,
                                                                          samedata = FALSE,
                                                                          bootse   = TRUE)
                                                               $coefficients[3])
          
          arr_p_HUR6[i_vraag-Ncor,i_vorm,i_ho,i_croho]  <- t.test(data_HU,
                                                              data_R6)$p.value
          arr_p_HUAL[i_vraag-Ncor,i_vorm,i_ho,i_croho]  <- t.test(data_HU,
                                                              data_AL)$p.value
        }#Sluiten van else loop
      }#Sluiten van vraag-loop
    }#Sluiten van vorm-loop
  }#Sluiten van typeHO-loop
}#Sluiten van croho-loop

rm(Ncor)
```

# 5B. Multiple testing correctie p-waarden

Op het niveau van 1 croho-vorm-typeHO combinatie worden in totaal voor 56 NSE vragen getoetst. Deze toetsing wordt gedaan voor twee verschillende benchmarks. Op het niveau van 1 croho-vorm-typeHO combinatie zijn er dus 56 x 2 = 112 hypotheses die getest worden (sommige middels deel-vragen), namelijk voor elk van deze NSE vragen is de nul-hypothese: "Het gemiddelde antwoord van HU studenten voor deze vraag is gelijk aan die van de benchmark groep studenten". Daarnaast wordt dit voor elke croho-vorm-typeHO combinatie uitgevoerd, resulterende in een zeer hoog aantal significantie toetsen. 

Het multiple testing probleem ontstaat doordat alle testen door 1 onderzoeksgroep wordt uitgevoerd, en niet bij de eindgebruiker ligt (de opleidingsmanagers). Op basis hiervan hebben wij besloten dat het niveau waarop gecorrigeerd moet worden voor multiple testing is op de kleinste granulariteit, namelijk: croho-vorm-typeHO combinatie. De argumentatie hiervoor is dat de voornamelijke doelgroep de opleidingsmanagers (croho) zijn; het is dus alsof elke opleidingsmanager (d.w.z. op niveau croho, waarbij vorm en typeHO al vastliggen) zijn eigen significantie-toetsing doet.

Correctie voor deze multiple-testing vindt plaats via de
[Benjamini-Hochberg FDR
correctie](https://en.wikipedia.org/wiki/False_discovery_rate#Benjamini%E2%80%93Hochberg_procedure), en dan de Benjamini-Yekutieli (BY) variant. Deze variant controleert ook
voor testen die mogelijk positief met elkaar gecorrigeerd zijn
(bijvoorbeeld de verschillende docent-deelvragen). Zie ook
[hier](https://projecteuclid.org/journals/annals-of-statistics/volume-29/issue-4/The-control-of-the-false-discovery-rate-in-multiple-testing/10.1214/aos/1013699998.full#:~:text=Abstract,many%20applied%20multiple%20testing%20problems.&text=For%20all%20other%20forms%20of,controls%20the%20false%20discovery%20rate.)

```{r FDR correctie}
p_HUR6_adj  <- array(NA, c(Nvragen, int_vorm, NHO, Ncrohos))
p_HUAL_adj  <- array(NA, c(Nvragen, int_vorm, NHO, Ncrohos))
p_HUR6_w_adj<- array(NA, c(Nvragen, int_vorm, NHO, Ncrohos))
p_HUAL_w_adj<- array(NA, c(Nvragen, int_vorm, NHO, Ncrohos))


  #Loop over alle crohos
  for (i_croho in 1:Ncrohos)
  {
    
    # Loop over alle HO types
    for (i_ho in 1:NHO)
    {
      # Loop over alle vorm varianten
      for (i_vorm in 1:int_vorm)
      {
        p_HUR6_adj[,i_vorm,i_ho,i_croho]   <- p.adjust(arr_p_HUR6[,i_vorm
                                                              ,i_ho
                                                              ,i_croho]
                                                       ,method = "BY")
        p_HUAL_adj[,i_vorm,i_ho,i_croho]   <- p.adjust(arr_p_HUAL[,i_vorm
                                                              ,i_ho
                                                              ,i_croho]
                                                       ,method = 'BY')
        p_HUR6_w_adj[,i_vorm,i_ho,i_croho] <- p.adjust(arr_p_HUR6_w[,i_vorm
                                                                ,i_ho
                                                                ,i_croho]
                                                       ,method = "BY")
        p_HUAL_w_adj[,i_vorm,i_ho,i_croho] <- p.adjust(arr_p_HUAL_w[,i_vorm
                                                                ,i_ho
                                                                ,i_croho]
                                                       ,method = 'BY')
      }
    }
  }

# Bekijken van verschuiving oorspronkelijke p en p_adj
i_vorm = 4; i_ho = 4; i_croho = 96; #Waardes bekijken voor croho = Instituut Archimedes

plot(arr_p_HUR6[,i_vorm,
            i_ho,
            i_croho], 
     p_HUR6_adj[,i_vorm,
                i_ho,
                i_croho]); 
abline(h = 0.05, v=0.05)

rm(arr_p_HUR6, arr_p_HUAL)
```

```{r Visualiseren test-statistiek HU <> R6}
#Bekijken uitkomstmaten (delta inclusief significantie in kleur)
plot(p_HUR6_adj[,i_vorm,i_ho,i_croho])
abline(h = 0.05)
groepering <- ifelse(arr_diff_HUR6[,i_vorm,i_ho,i_croho]  > 0 & 
                     p_HUR6_adj[,i_vorm,i_ho,i_croho] < 0.05, 3, 
              ifelse(arr_diff_HUR6[,i_vorm,i_ho,i_croho]  < 0 & 
                     p_HUR6_adj[,i_vorm,i_ho,i_croho] < 0.05, 2, 1))
plot(arr_diff_HUR6[,i_vorm,i_ho,i_croho], col = groepering, pch = 19, 
     xlab = "NSE vraag", 
     ylab = "Gemiddelde verschil (delta) tussen HU en R6")
```

```{r Visualiseren test-statistiek HU <> AL}
plot(p_HUAL_adj[,i_vorm,i_ho,i_croho])
abline(h = 0.05)
groepering <- ifelse(arr_diff_HUAL[,i_vorm,i_ho,i_croho]  > 0 &
                     p_HUAL_adj[,i_vorm,i_ho,i_croho] < 0.05, 3,               
              ifelse(arr_diff_HUAL[,i_vorm,i_ho,i_croho]  < 0 & 
                     p_HUAL_adj[,i_vorm,i_ho,i_croho] < 0.05, 2, 1))
plot(arr_diff_HUAL[,i_vorm,i_ho,i_croho], col = groepering, pch = 19, 
     xlab = "NSE vraag", 
     ylab = "Gemiddelde verschil tussen HU en AL andere hogescholen")
```

# 6. Exporteren p waardes

Eerst de benodigde output pre-alloceren:

```{r Preallocatie van data frame}
nse_significanties <- data.frame(Opleidingsvorm3=character(),
                                 CrohoActueel   =character(),
                                 BaMa           =character(),
                                 Vraag          =character(),
                                 Benchmark      =character(),
                                 p              =double(),
                                 p_w            =double(),
                                 HUgem          =double(),
                                 Benchmarkgem   =double(),
                                 gem_delta      =double(),
                                 arr_N_HU           =double(),
                                 N_benchmark    =double(),
                                 Afnamejaar     =double()
                                 )
```

Vervolgens de verschillende analyses stuk voor stuk in een dataframe
zetten, en samenvoegen in 1:

```{r Vullen met HU totalen}
for (i_croho in 1:Ncrohos)
{
  for (i_ho in 1:NHO)
  {
    for (i_vorm in 1:int_vorm)
    {
      tempR6 <- data.frame(Opleidingsvorm3 = NSEvormen[i_vorm], 
                           CrohoActueel    = NSEcrohos[i_croho], 
                           BaMa            = NSEHOtypes[i_ho],
                           Vraag           = str_NSEvragen, 
                           Benchmark       = rep("R6",Nvragen),  
                           p               = p_HUR6_adj[,i_vorm,i_ho,i_croho], 
                           p_w             = p_HUR6_w_adj[,i_vorm,i_ho,i_croho],
                           HUgem           = arr_gem_HU[,i_vorm,i_ho,i_croho],
                           Benchmarkgem    = arr_gem_R6[,i_vorm,i_ho,i_croho],
                           gem_delta       = arr_diff_HUR6[,i_vorm,i_ho,i_croho],
                           arr_N_HU            = arr_N_HU[,i_vorm,i_ho,i_croho],
                           N_benchmark     = arr_N_R6[,i_vorm,i_ho,i_croho],
                           Afnamejaar      = rep(2022,Nvragen) )
      
      tempAL <- data.frame(Opleidingsvorm3 = NSEvormen[i_vorm],
                           CrohoActueel    = NSEcrohos[i_croho],
                           BaMa            = NSEHOtypes[i_ho],
                           Vraag           = str_NSEvragen,
                           Benchmark       = rep("AL",Nvragen),
                           p               = p_HUAL_adj[,i_vorm,i_ho,i_croho],
                           p_w             = p_HUAL_w_adj[,i_vorm,i_ho,i_croho],
                           HUgem           = arr_gem_HU[,i_vorm,i_ho,i_croho],
                           Benchmarkgem    = arr_gem_AL[,i_vorm,i_ho,i_croho],
                           gem_delta       = arr_diff_HUAL[,i_vorm,i_ho,i_croho],
                           arr_N_HU            = arr_N_HU[,i_vorm,i_ho,i_croho],
                           N_benchmark     = arr_N_AL[,i_vorm,i_ho,i_croho],
                           Afnamejaar      = rep(2022,Nvragen) )
      
      #Toevoegen van tijdelijke dataframes aan output dataframe
      nse_significanties <- rbind(nse_significanties, tempR6, tempAL); 
      
    }#Sluiten van vorm-loop
  }#Sluiten van typeHO-loop
}#Sluiten van croho-loop
rm(tempR6, tempAL)

```

Resultaten wegschrijven

```{r Wegschrijven naar .csv}
write.csv2(nse_significanties, file = "~/research-drive/M21033303_DenA (Projectfolder)/DA_Onderzoek/2021nse/data_uit/NSEsignificantietabel2022.csv")
```
