---
title: "NSE_data_cleaning"
output:
  html_document:
    df_print: paged
---

Dit is een [R Markdown](http://rmarkdown.rstudio.com) Notebook waarin voor de Nationale Student Enquete (NSE) de data gecleand wordt. 

De specifieke stappen zijn:
1. Laden benodigde R bibliotheken
2. Inladen ruwe data
3. Definities instellen
4. Data cleanen
5. Opslaan van gecleande databestanden

# 1. Laden R-bibliotheken
```{r libraries, message=FALSE, warning=FALSE, include=FALSE}
library(dplyr) #Nodig voor na_if() functie
library(psych) #Nodig voor describeBy() functie
```

# 2. Inladen NSE benchmark bestand
```{r Inlezen .csv}
nse_benchmark <- read.csv2("~/researchdrive/M21033303_DenA (Projectfolder)/DA_Onderzoek/2021nse/data_in/NSE2021 Definitief Benchmarkbestand_v3 permutatie.csv")
head(nse_benchmark,10)
```

# 3. Definities
In deze stap worden vectoren aangemaakt die helpen de specifieke NSE vragen te vinden in de dataset.
Op basis van afwijkende antwoorden (1-Ja/2-Nee i.p.v. 1-Zeer mee oneens t/m 5-Zeer mee eens) wordt vraag "BEGELEIDING_SELECTIE" niet meegenomen. Hiervoor wordt een index-vector gemaakt die als hulpvector dient. 
```{r Definiëren van NSE vragen}
vec_NSEvragen = c(28:84)
str_NSEvragen = colnames(nse_benchmark[vec_NSEvragen])
ind_exclusie <- 64; 
cat("De geëxcludeerde vraag is: ",
    colnames(nse_benchmark[ind_exclusie]), "\n") 
cat("De geïncludeerde vragen zijn: ", str_NSEvragen[vec_NSEvragen != ind_exclusie])
```

# 4. Data cleaning
- Universiteiten verwijderen
- Missende data op NA zetten
```{r Alleen hogescholen subset selecteren}
data_nse_benchmark <- nse_benchmark[nse_benchmark$SoortHo == 1,] #SoortHo = 1 filtert alle uni's weg
unique(data_nse_benchmark$BrinNaamActueel)
```
```{r Missende responses (-1 t/m -9) naar NA}
vec_missingdata = c(-1:-9) #Missende data wordt aangeven met codes -1 t/m -9
nse_benchmark_clean <- data_nse_benchmark #Gecleande data is gebaseerd op originele data
for (int_missingnumber in vec_missingdata){
  nse_benchmark_clean <- nse_benchmark_clean %>% dplyr::na_if(int_missingnumber)
}
```
```{r Responsewaarde samenvatting bekijken, echo=TRUE, paged.print=TRUE}
describeBy(nse_benchmark_clean[,vec_NSEvragen], group = NULL)
rm(nse_benchmark, data_nse_benchmark)
```

# 5. Opslaan
```{r Save dataframe en 2 vectoren}
save(nse_benchmark_clean, str_NSEvragen, vec_NSEvragen, ind_exclusie, file = "~/researchdrive/M21033303_DenA (Projectfolder)/DA_Onderzoek/2021nse/data_in/NSE2022 nse_benchmark_clean.RData")
```